【裁判字號】    89,訴,1961
【裁判日期】    900322
【裁判案由】    勞保
【裁判全文】
臺北高等行政法院裁定                            八十九年度訴字第一九六一號
    原      告  甲○○
    被      告  勞工保險局
    代  表  人  郭芳煜總經理.
右當事人間因勞保事件，原告不服行政院勞工委員會中華民國八十九年十月十八日台
八十九勞訴字第○○二九六八五號訴願決定，提起行政訴訟。本院裁定如左：
    主  文
原告之訴駁回。
訴訟費用由原告負擔。
    理  由
一、按「本辦法依勞工保險條例第五條第三項規定訂定之。」、「投保單位、被保險
    人、受益人或全民健康保險醫事服務機構（以下均稱申請人）對勞工保險局（以
    下簡稱勞保局）左列事項之核定發生爭議時，得依本辦法規定申請審議。一  有
    關被保險人、受益人資格及投資事項。二  有關被保險人投保薪資或年資事項。
    三  有關保險費或滯納金事項。四  有關保險給付事項。五  有關職業傷病事項
    。六  有關殘廢等級事項。七  有關職業災害診療費用事項。八  其他有關保險
    權益事項。」、「申請人依前條規定申請審議時，應於接到勞保局核定通知文件
    之翌日起六十日內，填具勞工保險爭議審議申請書（以下簡稱審議申請書）一式
    兩份，並檢附有關證件向勞工保險監理委員會（以下簡稱監理會）申請審議，逾
    期申請者，不予受理。郵遞申請以原寄郵局郵戳為憑。．．．」，勞工保險爭議
    事項審議辦法第一條、第二條、第三條第一項前段分別定有明文。又按「原告之
    訴，有左列各款情形之一者，行政法院應以裁定駁回之。但其情形可以補正者，
    審判長應定期間先命補正：．．．十  起訴不合程式或不備其他要件者。」，行
    政訴訟法第一百零七條第一項第十款亦有明文。
二、本件原告以離職退保後罹患塵肺症申請殘廢給付，案經被告審查，以原告所患符
    合勞工保險殘廢給付標準表第五十二項第十二等級，乃於民國（下同）八十八年
    十一月八日以郵政匯票核付原告一五○日職業病殘廢給付新台幣九四、七一○元
    ，原告不服，於八十九年三月二十九日始向勞工保險監理委員會提出勞工保險爭
    議事項審議申請書，自承其於八十八年十一月十五日收到被告之核定函，此有勞
    工保險現金給付收據影本附於原處分卷為憑，以及勞工保險爭議事項審議申請書
    附於勞工保險監理委員會之爭議審議案卷可稽。計其申請審議之期間，自原告收
    受被告核定函之翌日即八十八年十一月十六日起算，因原告申請審議時設址新竹
    縣，扣除在途期間四日，迄至八十九年一月十八日即已屆滿六十日。原告遲至八
    十九年三月二十九日始向勞工保險監理委員會提出勞工保險爭議事項審議申請書
    ，此有經加蓋勞工保險監理委員會收文日期戳之該申請書附卷可憑，顯已逾首揭
    規定期間，審議審定及訴願決定以其審議已逾法定期間，遞從程序上予以駁回，
    自無不合。原告復對之提起行政訴訟，而其情形又不可以補正，其訴顯非合法，
    應予駁回。又本件訴訟既不合法，其實體上之主張及陳述，已無庸審酌，併此敘
    明。
三、依行政訴訟法第一百零七條第一項第十款、第一百零四條、民事訴訟法第九十五
    條、第七十八條裁定如主文。
中      華      民      國     九十     年      三      月    二十二    日
                             臺 北 高 等 行 政 法 院  第 三 庭
                                           審 判 長 法  官  徐瑞晃
                                                    法  官  李得灶
                                                    法  官  曹瑞卿
右為正本係照原本作成。
如不服本裁定，應於送達後十日內向本院提出抗告狀（須按他造人數附繕本）。
中      華      民      國     九十     年      三      月    二十三    日
                                                    書記官  方偉皓


司法院資訊處製作；財團法人民間司法改革基金會備份。
